臺灣臺中地方法院刑事判決
111年度交簡上字第84號
上  訴  人  臺灣臺中地方檢察署檢察官
被      告  陳葉峯


上列上訴人因被告過失傷害案件，不服本院民國111年1月21日11
1年度交簡字第52號第一審簡易判決（起訴書案號：110年度偵字
第33233號），提起上訴，本院管轄之第二審合議庭判決如下：
    主      文
上訴駁回。
    事實及理由
一、本案經本院審理結果，認第一審判決認事用法及量刑均無不
    當，應予維持，並引用檢察官起訴書及本院第一審刑事簡易
    判決書記載之犯罪事實、證據及理由（如附件）。
二、檢察官上訴意旨略以：被告陳葉峯雖承認犯行，然迄今仍未
    積極與告訴人王竟賢商談民事和解，難認其犯後態度良好。
    衡酌被告犯罪之情節及犯後態度等情，原審判決僅從輕判處
    被告陳葉峯有期徒刑4月，尚嫌量刑過輕而未能收教化之功
    ，難認已與被告之犯罪情狀及所生損害達到衡平，實難收懲
    儆之效等語。
三、按關於刑之量定，係實體法上賦予法院得為自由裁量之事項
    ，倘其未有逾越法律所規定之範圍，或濫用其權限，即不得
    任意指摘為違法（最高法院75年台上字第7033號判例意旨參
    照）。在同一犯罪事實與情節，如別無其他加重或減輕之原
    因，下級審量定之刑，亦無過重或失輕之不當情形，則上級
    審法院對下級審法院之職權行使，原則上應予尊重（最高法
    院85年度台上字第2446號判決意旨參照）。經查，原審以被
    告犯刑法第284條前段之過失傷害罪事證明確，且符合自首
    規定，而依刑法第62條規定減輕其刑，並審酌被告飼養犬隻
    ，本應善盡飼主管理、監督義務，使用牽繩看管或採取防護
    措施，避免犬隻對於他人身體可能造成之危害，卻疏未以適
    當方法控制犬隻之行為，任由犬隻於道路上活動，致告訴人
    騎乘機車與該犬隻碰撞後，當場人車倒地，受有外傷性蜘蛛
    膜下腔出血在雙側中顱窩區和左側額葉區、外傷性顱內出血
    在左側內囊區、右側顴骨和上頜骨骨折、多處擦挫傷、第3
    對腦神經受傷、雙側玻璃體退化、左側眼前青光眼、右側其
    他腦神經損傷、雙側淚腺乾眼症、其他特定之視覺障礙、其
    他結膜炎、雙側視網膜格子狀退化等傷害，傷勢非微，且未
    與告訴人成立和解或調解，填補告訴人所受損害；復考量被
    告坦認犯行，犯後態度尚可，且無犯罪前科，素行良好，兼
    衡被告之過失程度、犯罪情節、告訴人之傷勢、智識程度、
    經濟與家庭生活狀況等一切情狀，量處有期徒刑4月，並諭
    知易科罰金之折算標準。經核原審量刑並未逾越法定刑度，
    復未濫用自由裁量之權限，所為量刑已考量被告自首得適用
    刑法第62條前段減輕其刑之規定，並斟酌刑法第57條各款所
    列情狀，核無不當或違法，且無輕重失衡之情形，依前揭說
    明，本院即應予尊重。而檢察官所提被告未積極與告訴人商
    談民事和解，犯後態度難認良好及本件犯罪之情節非輕等上
    訴理由，則顯然已為原審判決所反應評價。綜上，原審予以
    論罪科刑，其認事用法並無違誤，量刑亦屬妥適，應予維持
    ；檢察官之上訴為無理由，應予駁回。
四、至告訴代理人即告訴人之女王君萍雖於本院審理時陳稱：告
    訴人因為車禍的關係，有一個眼睛幾乎看不見，加上腦傷，
    現在幾乎都在家，日常生活需要有人看護，且情緒低落、憂
    鬱，而被告自事發至今一直都沒有與我們聯繫，連電話、探
    視都沒有，且從頭到尾一直說他是受害者，說告訴人是故意
    的，被告態度非常惡劣，亳無悔意，非常可惡，令人無法原
    諒，請從重量刑等語（本院卷第68頁）。惟過失傷害罪之法
    定刑為1年以下有期徒刑、拘役或10萬元以下罰金，原審依
    自首規定減輕其刑後，仍量處有期徒刑4月，已係中度以上
    刑責，且原判決關於被告之科刑，已就告訴人所受傷勢之輕
    重、未與告訴人成立和解及犯後態度等情予以考量，業如前
    述，尚不能因此而指摘原審量刑不當。是告訴人代理人上揭
    所陳，尚難採為對被告加重量刑之憑藉，附此敘明。
五、被告經合法傳喚，於審判期日無正當理由不到庭，有本院送
    達證書2份、刑事案件報到單及臺灣高等法院前案案件異動
    查詢作業各1份附卷可稽（本院卷第41、43、59、71），爰
    依刑事訴訟法第455條之1第3項準用同法第371條規定，不待
    其陳述，逕行判決。
據上論斷，依刑事訴訟法第455條之1第1項、第3項、第368條、
第371條、第373條，判決如主文。
本案經檢察官黃怡華提起公訴及上訴，檢察官陳僑舫到庭執行職
務。
中　　華　　民　　國　 111　　年　　5　　月　　26　　日
                 刑事第九庭  審判長 法  官  陳培維
                                    法  官  彭國能
                                    法  官  鄭永彬　　　
以上正本證明與原本無異。
不得上訴。
                                    書記官  林奕珍
中　　華　　民　　國　　111 　年　　5 　　月　　26　　日
附錄論罪科刑法條
刑法第284條前段：
因過失傷害人者，處1年以下有期徒刑、拘役或10萬元以下罰金
。
附件： 
臺灣臺中地方法院刑事簡易判決
111年度交簡字第52號
公　訴　人　臺灣臺中地方檢察署檢察官
被　　　告　陳葉峯　男　(民國00年0月00日生)
　　　　　　　　　　身分證統一編號：Z000000000號
　　　　　　　　　　住○○市○○區○○路00巷00號
上列被告因過失傷害案件，經檢察官提起公訴（110年度偵字第3
3233號），因被告自白犯罪（原案號：111年度交易字第61號）
，本院認宜以簡易判決處刑，逕以簡易判決處刑如下：
    主  文
陳葉峯犯過失傷害罪，處有期徒刑肆月，如易科罰金，以新臺幣
壹仟元折算壹日。
    事實及理由
一、本案犯罪事實及證據均引用檢察官起訴書之記載（如附件）
    。
二、核被告陳葉峯所為，係犯刑法第284條前段之過失傷害罪。
三、本件事故發生後，員警接獲報案前往處理而尚不知肇事人姓
    名時，被告即在事故現場向員警表示其為犬隻飼主，此有臺
    中市政府警察局道路交通事故肇事人自首情形紀錄表附卷可
    參，堪認被告係於有偵查犯罪權限之機關或公務員知悉其上
    開犯罪前，即自首而接受裁判，故依刑法第62條前段之規定
    ，減輕其刑。　　
四、爰審酌被告飼養犬隻，本應善盡飼主管理、監督義務，使用
    牽繩看管或採取防護措施，避免犬隻對於他人身體可能造成
    之危害，卻疏未以適當方法控制犬隻之行為，任由犬隻於道
    路上活動，致告訴人王竟賢騎乘機車與該犬隻碰撞後，當場
    人車倒地，受有外傷性蜘蛛膜下腔出血在雙側中顱窩區和左
    側額葉區、外傷性顱內出血在左側內囊區、右側顴骨和上頜
    骨骨折、多處擦挫傷、第3對腦神經受傷、雙側玻璃體退化
    、左側眼前青光眼、右側其他腦神經損傷、雙側淚腺乾眼症
    、其他特定之視覺障礙、其他結膜炎、雙側視網膜格子狀退
    化等傷害，傷勢非微，且被告迄今仍未與告訴人達成和解，
    犯罪所生損害尚未獲得填補，所為應予非難；然念及被告於
    偵查中坦認犯行，犯後態度尚可；復衡以被告無其他犯罪之
    前科紀錄，此有臺灣高等法院被告前案紀錄表在卷足憑，素
    行良好，兼衡被告之過失程度、犯罪情節、告訴人之傷勢、
    智識程度、經濟與家庭生活狀況等一切情狀，量處如主文所
    示之刑，並諭知易科罰金之折算標準。
五、依刑事訴訟法第449條第2項、第3項、第454條第2項，刑法
    第284條前段、第62條前段、第41條第1項前段，刑法施行法
    第1條之1第1項，逕以簡易判決處刑如主文。
六、如不服本件判決，得自收受送達之日起20日內，向本院提起
    上訴狀（須附繕本），上訴於本院管轄之第二審地方法院合
    議庭。
中　　華　　民　　國　　111 　年　　1 　　月　　21　　日
                  刑事第一庭    法  官  路逸涵
上正本證明與原本無異。
告訴人或被害人如不服判決，應備理由具狀向檢察官請求上訴，
上訴期間之計算，以檢察官收受判決正本之日起算。
                                書記官  王崑煜
中　　華　　民　　國　　111 　年　　1 　　月　　21　　日
附錄本案論罪科刑法條全文
中華民國刑法第284條
因過失傷害人者，處1年以下有期徒刑、拘役或10萬元以下罰金
；致重傷者，處3年以下有期徒刑、拘役或30萬元以下罰金。

附件：
臺灣臺中地方檢察署檢察官起訴書                   
                                    110年度偵字第33233號
　　被　　　告　陳葉峯  男　54歲（民國00年0月00日生）
　　　　　　　　　　　　住○○市○○區○○路00巷00號
　　　　　　　　　　　　國民身分證統一編號：Z000000000號
上列被告因過失傷害案件，業經偵查終結，認應提起公訴，茲將
犯罪事實及證據並所犯法條分敘如下：
　　　　犯罪事實
一、陳葉峯在其位於臺中市○○區○○路00巷00號住處前飼黑色米克
    斯犬，依動物保護法第7條規定負有防止其所飼養動物無故
    侵害他人之生命、身體、自由、財產之法律上作為義務，且
    應注意其飼養地道路，時有路人及車輛經過，應採取適當之
    防護措施，防免所養之上開犬類傷害途經該處之人，詎其能
    預見及此，應注意且能注意，竟疏未注意，於民國110年5月
    28日上午8時46分，未採取以鍊繩、狗籠或其他適當方式管
    控，而任其所飼養隻黑色米克斯犬在上開住處前之道路上自
    由奔走，適王竟賢騎乘車牌號碼000-000號普通重型機車沿
    宜平路19巷由宜和街往宜祥街方向行駛至該處，見狀閃避不
    及，其所騎乘機車與陳葉峯所飼養上開黑色米克斯犬發生碰
    撞，致王竟賢摔車倒地，並受有外傷性蜘蛛膜下腔出血在雙
    側中顱窩區和左側額葉區、外傷性顱內出血在左側內囊區、
    右側顴骨和上頜骨骨折、多處擦挫傷、第3對腦神經受傷、
    雙側玻璃體退化、左側眼前青光眼、右側其他腦神經損傷、
    雙側淚腺乾眼症、其他特定之視覺障礙、其他結膜炎、雙側
    視網膜格子狀退化等傷害。嗣陳葉峯於肇事後，即向到場處
    理員警坦承肇事，對於未發覺之罪自首而接受裁判，始悉上
    情。
二、案經王竟賢訴由臺中市政府警察局太平分局報告，並委託宋
    範翔律師(法扶律師)告訴偵辦。
　　　　證據並所犯法條
一、詢據被告陳葉峯於警詢及偵查中均坦承其放任所飼養上開黑
    色米克斯犬隻在門前之道路上自由活動，致與告訴人王竟賢
    所騎乘機車發生交通事故，本件交通事故其有肇事因素之事
    實。又上揭犯罪事實，另業據告訴人於警詢及偵查中、告訴
    代理人宋範翔律師於偵查中之指訴甚詳，復有臺中市政府警
    察局太平分局太平交通分隊員警職務報告、道路交通事故現
    場圖、調查報告表(一)、(二)、補充資料表各1份、談話紀
    錄表、自首情形紀錄表各2份、上開黑色米克斯犬照片、現
    場及車損照片共9張、現場監視器錄影畫面翻拍照片7張暨光
    碟1片、本署檢察事務官110年12月17日勘驗筆錄暨監視器錄
    影畫面翻拍照片、公路監理電子閘門之證號查詢機車駕駛人
    、車號查詢機車車籍資料、臺中市政府警察局道路交通事故
    初步分析研判表、長安醫院110年6月7日、同年8月17日、同
    年11月2日診斷證明書、長安醫院110年11月11日長總字第11
    00002013號、110年12月9日長總字第1100002186號函文各1
    份等在卷可稽。又觀諸現場監視器錄影畫面，被告放任其所
    飼養之上開黑色米克斯犬隻在住處前之道路上自由活動，而
    告訴人騎乘機車行經該處時，該黑色米克斯犬隻突然朝告訴
    人所騎乘機車車頭靠近，致與告訴人所騎乘機車車頭發生碰
    撞，告訴人因而人車倒地等情，此為被告所不否認，並有上
    開勘驗筆錄及監視器錄影畫面等在卷可佐，衡諸常情，被告
    將犬隻放置在住家前之道路上，在未有鐵鍊、圍欄等安全設
    備加以預防之情況下，應可預見犬隻可能突然衝出導致告訴
    人或其他用路人發生交通事故，是本件交通事故係被告飼養
    上開犬隻時，未採取必要之安全措施所致，此經由臺中市政
    府警察局交通警察大隊為初步分析研判，亦認本件交通事故
    之肇事原因係被告疏縱寵物在道路奔走，妨害交通，而告訴
    人尚未發現肇事因素。況且，本件交通事故縱認告訴人騎乘
    機車行經本案肇事地點時，亦有未注意車前狀況之過失，抑
    或雙方事後就賠償金額有所歧異、爭執，然此僅涉及雙方民
    事賠償金額比例之輕重及賠償金額多寡之問題，無從解免被
    告自己應負之過失傷害罪責。據上，足認被告之自白核與事
    實相符，其犯嫌洵堪認定。
二、核被告所為，係犯刑法第284條前段之過失傷害罪嫌。又其
    於犯罪未發覺前，主動向到場處理之警員坦承為肇事者而自
    首接受裁判，有臺中市政府警察局道路交通事故肇事人自首
    情形紀錄表附卷可稽，依刑法第62條前段之規定，得減輕其
    刑。
三、至告訴意旨另指訴被告係涉犯刑法第284條後段之過失致重
    傷害罪嫌等語。惟查，經本署依職權函詢長安醫院告訴人所
    受傷害是否已達重傷害之程度？該醫院雖函復表示告訴人右
    眼第三對腦神經麻痺造成雙眼複視、眼皮下垂，影響日常生
    活，且恐無法恢復之虞之情況，惟該醫院亦表示告訴人之右
    眼仍達萬國視力表0.2，左眼達萬國視力表為0.8，且告訴人
    之腦部外傷目前依門診回診情形，其神智精神都清醒，無明
    顯遺存重傷害之症況等情，此有上開長安醫院函文2份在卷
    可稽。另按雙眼複視之後遺症，就正面視之複視可用菱鏡眼
    鏡矯正，並未影響其視力機能，尚未達毀敗或嚴重減損其視
    能之程度，另其雙眼複視之後遺症雖可能造成其日常生活不
    便之影響，但此係訴諸個人主觀感受，無法判定究否已達對
    於人之身體或健康有重大影響之程度(臺灣高等法院105年上
    易字第1943號判決意旨參照)，是本件尚難認告訴人所受傷
    害已達刑法第10條第4項第1款之「毀敗或嚴重減損一目或二
    目之視能」及同條項第6款所定之「其他於身體或健康，有
    重大不治或難治之傷害」之重傷害程度，惟此部分若成立犯
    罪，與上揭起訴部分，屬實質上之一罪關係，為起訴效力所
    及，法院自得併予審理，爰不另為不起訴處分，併此敘明。
四、依刑事訴訟法第251條第1項提起公訴。
　　 此　致
臺灣臺中地方法院
中　　華　　民　　國　 110　　年　　12　　月　27　日
　　　　　　　　　　　　　　　檢　察　官　黃怡華
本件正本證明與原本無異
中　　華　　民　　國　 111　　年　　1 　　月　　6 　　日
                              書  記  官  洪承鋒 
所犯法條：
中華民國刑法第284條
因過失傷害人者，處 1 年以下有期徒刑、拘役或 10 萬元以下
罰金；致重傷者，處 3 年以下有期徒刑、拘役或 30 萬元以下
罰金。